# 分期收投资款如何计入实收资本和资本公积？

提问人：nizzi 时间：2013-01-11 11:51:52
这几天问题好多，{}菜鸟求助： 企业接受投资 400 万，含资本 200 万和资本溢价 200 万，分多次收款，那么收到的投资款在账上是要先填满实收资本再入资本公积，还是每次都按比例分摊计入实收资本和资本公积呢？（合同协议没有规定）

回答人：chenyiwei
根据股东之间的约定确定。因为计入实收资本的金额会直接影响实缴资本比例，从而对利润分配和亏损分担比例等产生影响，所以务必明确约定。所以还是建议签订补充协议。在股东之间就此问题尚未达成一致的情况下，不应自行判断如何处理。

提问人：guizilaile00 时间：2014-03-23 18:47:15
有两个相关问题不明白 1 、母公司与其他公司共同成立子公司，约定母公司出资70%，其他公司出30%，但期末母公司实际出资少于子公司实收资本的50%，相反其他公司实际出资占实收资本的比例超过50%，此种情况下母公司按照注册资本的出资比例能否合并？
2 、实际收益以实收资本为准，如其他公司实际出资虽然少于50%（占实收资本比例少于50%），是否也应按实收资本比例（如大于注册资本的30%）进行权益确认？ 谢谢陈老师

回答人：chenyiwei
首先要根据实际情况个案判断是否存在控制；其次各方享有的权益比例和份额要看股东之间的约定，没有约定或约定不明确的，按实缴资本比例享有或承担。也可以在不明确的情况下按谨慎原则确定应享有或承担的份额。